【裁判字號】    98,交聲,3037
【裁判日期】    980922
【裁判案由】    交管條例聲異
【裁判全文】
臺灣板橋地方法院交通事件裁定        98年度交聲字第3037號
原處分機關  交通部公路總局臺北區監理所
異  議  人  乙○○
即受處分人
上列異議人因違反道路交通管理處罰條例案件，對於交通部公路
總局臺北區監理所於中華民國98年8 月13日以北監自裁字裁40-A
EY002549號所為之裁決處分（原舉發案號：北市警交字第AEY002
549 號），聲明異議，本院裁定如下：
    主  文
異議駁回。
    理  由
一、原處分意旨略以：異議人即受處分人乙○○於民國（下同）
    98年7 月9 日12時15分許，駕駛車號2181-TJ 自用小客車，
    行經臺北市○○○路與中華路2 段75巷口「駕車行經有燈光
    號誌管制之交岔路口紅燈右轉」之違規事實，經臺北市政府
    警察局中正第二分局南海路派出所員警上前攔停，並以北市
    警交字第AEY002549 號違反道路交通管理事件通知單當場掣
    單舉發。嗣經原處分機關查證違規屬實後，即於98年8 月13
    日以北監自裁字裁40-AEY002549號違反道路交通管理事件裁
    決書，依道路交通管理處罰條例第53條第2項、第63條第1項
    第3 款（裁決書漏載第3 款，應予補充）之規定，裁處罰鍰
    新臺幣（下同）900元，並記違規點數3點等語。
二、異議意旨略以：異議人乙○○於98年7 月9 日，駕駛車號21
    81-TJ 自用小客車，行經臺北中華路2 段75巷右轉，當時為
    綠燈，直行到和平西路、延平南路口紅綠燈等待紅燈時，遭
    員警告發，且當時員警在遠方，並未看清，伊並未有紅燈右
    轉之情形，為此聲明異議，請求撤銷原處分云云。
三、按汽車駕駛人，行經有燈光號誌管誌之交岔路口紅燈右轉行
    為者，處600 元以上1,800 以下罰鍰；又汽車駕駛人有上開
    行為時，除依原條款處罰鍰外，並予記違規點數3 點，道路
    交通管理處罰條例第53條第2 項、第63條第1 項第3 款分別
    定有明文
四、經查：
 (一)本件異議人乙○○於98年7 月9 日12時15分許，駕駛車號
     2181-TJ 自用小客車，行經臺北市○○○路與中華路2段75
     巷口「駕車行經有燈光號誌管制之交岔路口紅燈右轉行為
     」違規，經警目睹並攔查掣單舉發，嗣異議人提出申訴，
     經原舉發機關即臺北市政府警察局中正第二分局回函覆本
     案違規屬實，員警依法予以攔查舉發並無不當，而由原處
     分機關於98年8 月13日以北監自裁字裁40-AEY002549號所
     為裁決書裁處罰鍰900 元，並記違規點數3 點等情，有臺
     北市政府警察局98年7 月9 日北市警交字第AEY002549 號
     舉發違反道路交通管理事件通知單通知聯影本、上開北監
     自裁字裁40-AEY002549號裁決書影本、臺北市政府警察局
     中正第二分局98年8 月10日北市警中正二分交字第
     09831020400號書函各1件附卷可參。
 (二)本件舉發經過情形，業據證人即舉發員警甲○○於本院調
     查時到庭具結證稱：當時違規人是在延平南路及中華路2段
     75巷口違規，當時我行進方向是延平南路南向北行駛，我
     經過75巷口，發現違規人紅燈右轉，因此我回頭去追異議
     人，在48巷將他攔停，並告知他違規事實，請其出示證件
     ，要告發他違規。因為當時的狀況是我通過那個路口，發
     現他在我通過時右轉出來，因此我才會回頭去攔停異議人
     ，我綠燈一通過，異議人當時的位置標示是紅燈，我就看
     到他在我通過的同時順便轉出來，我跟異議人的距離是很
     近的，我能清楚看見號誌燈等語（見本院98年9 月22日訊
     問筆錄）。依上開證人甲○○所述可知，證人確有親眼目
     睹異議人駕駛上開自小客車行經臺北延平南路與中華路2
     段75巷時，違規紅燈右轉之前後經過，其證述舉發過程連
     續而完整，顯見其記憶深刻，益徵其無誤判之虞。又本件
     交通違規舉發過程雖未錄影或以其他科學儀器另為佐證，
     然案發當時之現場舉發警員亦不失為可資證明之證人身分
     ，該員警既已到庭證述如上，其為依法執行公務之人，與
     異議人素不相識，亦無任何嫌隙，其於巡邏勤務時偶然發
     現本件違規事實，衡情當不至甘冒涉犯偽證罪之風險虛構
     違規事實，或設詞誣攀異議人之理。從而，證人上開證述
     查無其他任何事證證明其有何瑕疵或與事理相違而可認與
     事實不符之處，本院依直接審理所得心證，就證人依當時
     自己親自見聞於本院所為之上開證述，應堪採信。是異議
     人以前開情詞置辯，顯為事後推諉卸責之詞，要無足採。
     本件事證明確，異議人上開違規事實堪以認定，警方對其
     舉發並無不當或違法之處。
五、綜上所述，本件異議人於上揭時地，確有駕駛上開車號之自
    小客車行經有燈光號誌管制之交岔路口紅燈右轉之違規行為
    。是原處分機關依道路交通管理處罰條例第53條第2 項規定
    裁處罰鍰900 元，並依同條例第63條第1 項第3 款規定記違
    規點數3 點，核無違誤，異議人執持前詞，對原處分機關所
    為之裁決處分聲明異議，為無理由，應予駁回。
據上論斷，應依道路交通案件處理辦法第19條，裁定如主文。
中    華    民    國    98    年    9     月    22    日
                      交通法庭    法  官  潘  長  生
以上正本證明與原本無異。
如不服本裁定應於送達後5 日內向本院提出抗告狀。
                                  書記官  洪  紹  甄
中    華    民    國    98    年    9     月    23    日


司法院資訊處製作；財團法人民間司法改革基金會備份。
